# 投资一家单位，然后租给别人经营，应不应该确认长期股权投资

提问人：churchnew 时间：2017-08-17 20:15:53
按你的描述，每年取得固定报酬，是否是：无论C公司是亏是赚，无论亏多少或者赚多少，（依据协议）和你们无关，你们只是根据协议从B公司获取固定金额的承包费，剩余部分由B公司承担/获得？ 如果是这种模式，在承包期间，通常情况下你们是无法控制C公司的管理层的，管理层和所有经营决策理论应该由B公司作出，即便协议中有部分条款约定某些事项需要A公司同意，也应该是为了保护A公司的基本权利设置的，和经营不会有太大关系。 那么，我个人建议作为金融资产处理，因为A公司对C公司不满足控制、共同控制、重大影响中的任何一条，不符合长投定义，不建议作为长投核算。在承包结束后再转为长投。
如果你们是另外一种模式：即每年你们给B公司固定的承包费，依据协议可能C公司获利时，你们还需要给B公司一定的奖励，但整体来说，除开承包费后剩余的部分由A公司获得。对于C公司的管理层，A公司可以直接或间接控制（如B公司决定人选，但最终需要A公司拍板决定，目前国内有的品牌酒店如假日就是这种模式），这个时候可以建议长投纳入合并范围。
其实核心点在于：风险和控制权具体归谁。

回答人：chenyiwei
基本合理。但是如果承包经营期限是短期的，短期承包过后就恢复按股权比例行使决策权和收益分配权，则不一定代表A在承包期间丧失对被投资方的控制权。